臺灣臺南地方法院民事裁定
110年度補字第15號 
原      告  誠信資融股份有限公司

法定代理人  余東榮


被      告  林哲生即林偉立

            桂素珍
            林明澤
上列當事人間請求確認借名登記關係存在事件，本院裁定如下：
    主  文
原告應於收受本裁定後7日內補繳第一審裁判費新臺幣25,849元
，逾期未繳，即駁回其訴。
    理  由
一、按訴訟標的之價額，由法院核定。核定訴訟標的之價額，以
    起訴時之交易價額為準，無交易價額者，則以原告就訴訟標
    的所有之利益為準。以一訴主張數項標的者，其價額合併計
    算之，但所主張之數項標的互相競合或應為選擇者，其訴訟
    標的價額，應依其中價額最高者定之。民事訴訟法第77條之
    1第1項、第2項、第77條之2第1項分別定有明文。次按債權
    人代位債務人對於第三債務人起訴，代位權僅為債權人對於
    債務人與第三債務人間之權利義務關係，非構成訴訟標的之
    事項；計算其訴訟標的價額，應就債務人與第三債務人間之
    權利義務關係定之（最高法院93年度台抗字第696號裁定意
    旨參照）。
二、經查，本件原告聲明第一項係請求確認其債務人即被告林哲
    生、桂素珍與被告林明澤間就附表所示之不動產（下稱系爭
    房地）有借名登記契約存在，並於依民法第242條代位被告
    林哲生、桂素珍終止上開借名登記契約後，於聲明第二項代
    位被告林哲生、桂素珍依民法第767條規定請求被告林明澤
    將系爭不動產所有權移轉登記為被告林哲生、桂素珍所有。
　　因原告第一項聲明請求確認借名登記關係存在，係欲作為其
    代位終止借名登記契約並請求被告林明澤移轉系爭不動產所
    有權之依據，是於經濟上目的觀之，原告於第一項聲明可受
    之利益不能超過第二項聲明之範圍，故本件訴訟標的價額之
    核定，應以原告代位請求移轉系爭不動產所有權部分聲明之
    價額為準。而系爭不動產之價值為新臺幣（下同）2,508,32
    2元（詳如附表），是本件訴訟標的價額即應核定為2,508,3
    22元，應徵第一審裁判費25,849元。茲依民事訴訟法第249
    條第1項但書之規定，限原告於收受本裁定送達7日內補繳，
    逾期不繳，即駁回其訴。
三、特此裁定。
中　　華　　民　　國　 110　　年　　 2　　月　　 5　　日
                  民事第二庭  法　官　張玉萱
以上正本係照原本作成。
如對本裁定關於核定訴訟標的價額部分抗告，應於裁定送達後10
 日內向本院提出抗告狀，並繳納抗告費新臺幣1,000 元；關於
命補繳裁判費部分，不得抗告。
中　　華　　民　　國　　110 　年　　2 　　月　　5 　　日
                              書記官  鄭伊汝

附表    編號 不動產標示 權利範圍 價額 1 臺南市○○區○○段0000地號土地 全部 21,900元（每平方公尺公告現值）×92.38平方公尺＝2,023,122元 2 臺南市○○區○○段000○號建物（門牌號碼臺南市○○區○○路0段000巷00弄00號） 全部 485,200元（110年房屋課稅現值） 合計：2,508,322元